Москва (Россия) • baltazar.bz@gmail.com • +79853037426 • linkedin • github

О себе

Linux Python backend-разработчик с 10+ годами опыта в разработке, тестировании, и поддержке сложных программных продуктов. 6+ лет опыта на Python, 6+ лет опыта на C++, имеется опыт низкоуровневой разработки. Ориентирован на результат и доведение задач до конца, параллельно с освоением новых навыков, утилит и технологий. Пишу эффективный, поддерживаемый и тестируемый код.

Опыт работы

IPONWEB – платформа предоставления Интернет-рекламы (RTB, Ad exchange, DSP, SSP)

Москва

Старший разработчик (Internal Tools, Bidswitch)

июнь 2017 – настоящее время

- Перевёл систему управления пользователями и их ролями между отделами компании для ускорения и упрощения типичных операций (Python3.6, Django 1.11, Django Rest Framework 3.6, Gabbi HTTP testing suite)
- Интегрировал сторонние API со внутренней системой мониторинга расхождения затрат (Python3.6, PostgreSQL 9.6)
- Добавил поддержку массовых операций в сервис блокировки креативов, что позволило экономить ~1 час в день команде поддержки (Python3.6, PostgreSQL 9.6)
- Интегрировал клиентский API со внутренней системой одобрения креативов (Python3.5, asyncio, Cassandra 2.6)
- Оптимизировал микросервис для обновления групповой принадлежности пользователей и сократил время обработки в ~3 раза (Python 3.4, pytest, pymongo, TokuMX)
- Разработал микросервис для предоставления API (фасада) ко внутренней БД в рамках интеграции с клиентом (Golang 1.8, Cassandra 2.6)
- Добавил метрики внутренного состояния в утилиту для загрузки данных из логов в БД (C++ 11, Cassandra 2.6)
- Процесс разработки: Scrum, Kanban
- Используемые технологии: Docker, Kubenetes, Sentry, Jenkins, Artifactory, OBS, Graphite, Grafana, Kibana, Ubuntu, Alpine

Старший разработчик (Technology)

май 2016 – июнь 2017

- Разработка бекенда сервиса визуализации и предсказания состояния рекламной кампании (Python, Django, Numpy, Scipy, Pandas)
- Интегрировал функциональность сервиса предсказаний с тестовыми стендами
- Процесс разработки: Scrum + Kanban

Разработчик (Technology)

июль 2014 – май 2016

- Оптимизировал сетевой компонент сервера управления бюджетом в рекламных кампаниях, что сократило время обработки данных на 30% (Python, Twisted, Numpy, Pandas)
- Разработал и поддерживал инфраструктуру непрерывного тестирования (Jenkins, Trial, pytest, собственные тестовые стенды)

Разработчик (R&D)

январь 2013 – июль 2014

- Провёл рефакторинг сервиса доставки данных, что позволило сделать его более модульным, тестируемым и надёжным (Python, BASH, Django)
- Добавил метрики производительности для соответствия установленным в компании договорённостям по SLA
- Стандартизировал формат описания передачи данных между компонентами и сервисами платформы
- Ускорил время доставки файлов задействуя решения, основанные на UDP (UDT)

SmartLabs – цифровое интерактивное телевидение (IPTV, DVB, OTT TV)

Москва

Разработчик системного отдела

сентябрь 2009 – январь 2013

- Разработал RTSP-редиректор пользовательских запросов на просмотр видеоконтента (C++, Qt)
- Разработал средство автоматизации распространения видеоконтента на серверы клиента (C++, Qt)
- Интегрировал сторонний сервис шифрования видео (VeriMatrix)
- Оптимизировал скорость перемотки в видеосервере, реализовав быстрый алгоритм поиска файловых сегментов (C++, Qt, STL, live555)
- Реализовал клиент адаптивного стриминга для использования в приставках Set-Top Box (C++, Qt, Apple HTTP Streaming)
- Разработал средство автоматизации сборки компонентов платформы (Python)
- Участвовал в разработке сервера адаптивного стриминга (Python)
- Сопутствующие протоколы: HLS, HTTP, XML RPC, SOAP, RTSP

Автоскан **Разработчик** Ульяновск

сентябрь 2007 – май 2009

• Прототипирование и разроботка сетевого приложения передачи видео в реальном времени (C++, Qt, OPAL, libjingle)

- Автоматизация тестирования приложения (AutoIt, Erlang)
- Сопутствующие протоколы: XMPP, SIP, RTP, STUN

Ульяновский Государственный Технический Университет

Ульяновск

сентябрь 2006 – сентябрь 2007

- Администрирование класса (11 компьютеров, ASP Linux 9.0 и Microsoft Windows 2003)
 - Организация системы видеонаблюдения в классе, техническая поддержка

Образование

Техник

Образование	
Ульяновский Государственный Технический Университет	Ульяновск
степень магистра, Факультет Информационных Систем и Технологий, диплом ВМА 0105774	<i>2007 – 2009</i>
степень бакалавра, Факультет Информационных Систем и Технологий, диплом АВБ 0512119	2003 – 2007

Дополнительное образование

Morrowski en a color de la col			
Information Technology Alliance		coursera.org	
Clojure Course	апрель 2013	Machine Learning: Classification	апрель 2016
udacity.com	•	Теория Игр (HSE)	март 2016
Programming a Robotic Car	апрель 2012	Machine Learning: Regression	февраль 2016
Artificial Intelligence	декабрь 2011	ML Foundations: A Case Study Approach	февраль 2016
<u> </u>	оскиорь 2011	Cloud Computing Applications	октябрь 2015
coursera.org		Image and Video Processing	март 2015
Computing for Data Analysis	октябрь 2012	Algorithmic Thinking	ноябрь 2014
Algorithms: Design and Analysis, Part I	апрель 2012	Cryptography, Part I	июнь 2014
Machine Learning	декабрь 2011	Write Like Mozart	март 2014
		Discrete Optimization	август 2013
		Functional Programming Principles in Scala	декабрь 2012

Навыки

Технические OC: GNU/Linux (c 2009), Windows (2001 – 2009). Основные языки программирования: Python, C++. Также небольшой опыт: Go, Haskell, Clojure, R, Scala, Erlang, Lua, AutoIt, Java, Octave, x86 assembler. VCS: hg, git, svn. Технологии: Unit Testing, паттерны проектирования, UML. Фреймворки: Twisted, Pyramid, Django, Pandas, Scipy. **Языковые** Русский (носитель языка), English (upper intermediate)